臺灣臺中地方法院刑事判決　　　　　　 100年度易字第2752號
公　訴　人　臺灣臺中地方法院檢察署檢察官
被　　　告　賴國華
上列被告因竊盜案件，經檢察官提起公訴（100年度偵字第21107
號），被告於準備程序中就被訴事實為有罪之陳述，本院於聽取
當事人之意見後，裁定以簡式審判程序審理，判決如下：
    主    文
賴國華竊盜未遂，累犯，處拘役貳拾日，如易科罰金，以新臺幣
壹仟元折算壹日。
    犯罪事實
一、賴國華前因搶奪案件，經國防部中部地方軍事法院以90年度
    臺審字第64號判處有期徒刑10年6月確定，於民國100年4月8
    日假釋出監付保護管束，而於100年4月8日縮刑假釋期滿，
    未經撤銷，視為執行完畢。詎其仍不知悛悔，於100年6月6
    日凌晨0時20分許，徒步行經臺中市○○區○○路250號前，
    見楊星士所有停放於門口之車牌號碼OQ-5171號自用小客車
    駕駛座之車窗及車門未關，竟基於意圖為自己不法所有之竊
    盜犯意，探頭入車內及將左手伸入該車駕駛座及中央扶手處
    ，著手搜尋財物欲竊取之，惟因未發現任何財物而未遂離開
    。又於同日凌晨0時21分許，返回上址前朝車內查看之際，
    適為楊星士走出發覺。嗣經楊星士調閱監視器畫面後，報警
    處理，而查悉上情。
二、案經臺中市政府警察局豐原分局報告臺灣臺中地方法院檢察
    署檢察官偵查起訴。
    理    由
壹、程序方面：
一、按除被告所犯為死刑、無期徒刑、最輕本刑為3年以上有期
    徒刑之罪或高等法院管轄第一審案件者外，於法院行準備程
    序進行中，被告先就被訴事實為有罪之陳述時，審判長得告
    知被告簡式審判程序之旨，並聽取當事人、代理人、辯護人
    及輔佐人之意見後，裁定進行簡式審判程序；且受命法官行
    準備程序，與法院或審判長有同一之權限；又簡式審判程序
    之證據調查，不受刑事訴訟法第159條第1項、第161條之2、
    第161條之3、第163條之1及第164條至第170條規定之限制，
    刑事訴訟法第273條之1第1項、第279條第2項前段、第273條
    之2分別定有明文。次按除簡式審判程序、簡易程序及第376
    條第1款、第2款所列之罪之案件外，第一審應行合議審判，
    刑事訴訟法第284條之1定有明文。
二、查本件被告所犯刑法第320條第3項、第1項之竊盜未遂罪，
    依上開規定，毋庸行合議審判。又被告於行準備程序時，就
    被訴事實為有罪之陳述後，復經本院裁定行簡式審判程序，
    是其證據之調查，自不受刑事訴訟法第159條第1項、第161
    條之2、第161條之3、第163條之1及第164條至第170條規定
    之限制，合先敘明。
貳、實體方面：
一、認定犯罪事實所根據之證據：
  (一)被告於本院審理中坦白承認確有於上開時、地以探頭入車內
    及將左手伸入楊星士所有之車牌號碼OQ-5171號小客車駕駛
    座及中央扶手處著手搜尋財物欲行竊，惟因未發現任何財物
    ，而未竊得之事實。
  (二)證人楊星士於警詢中之證述。
  (三)卷附現場照片三幀及監視器錄影畫面翻拍照片七幀。
  (四)綜上，被告之自白，核均與事實相符，應堪採信。本案事證
    已臻明確，被告犯行已堪認定。
二、論罪科刑之理由：
  (一)本件被告意圖行竊車內財物，已進入被害人楊星士所有之小
    客車內搜尋財物，業已為竊盜之著手，核被告所為，係犯刑
    法第320條第3項、第1項之竊盜未遂罪。
  (二)被告已著手於竊盜犯行之實行而不遂，為未遂犯，本院衡其
    犯罪所造成之損害較輕，依刑法第25條第2項前段之規定，
    按既遂犯之刑減輕之。
  (三)被告前因搶奪案件，經國防部中部地方軍事法院以90年度臺
    審字第64號判處有期徒刑10年6月確定，於民國100年4月8日
    假釋出監付保護管束，而於100年4月8日縮刑假釋期滿，未
    經撤銷，視為執行完畢之事實，有臺灣高等法院被告前案紀
    錄表及臺灣臺中地方法院檢察署刑案資料查註紀錄表各一份
    在卷可參，其受有期徒刑之執行完畢後，五年之內故意再犯
    有期徒刑以上之本罪，為累犯，應依法加重其刑。其刑之加
    重及減輕事由並具，依法先加重後減輕之。
  (四)爰審酌被告素行非佳，有搶奪前科，仍不知警惕，正值年輕
    ，不思循正當途徑用其等勞力獲取所需，任意竊取他人財物
    ，侵害被害人財產權，顯然欠缺法紀觀念及自我控制能力，
    惟衡酌被告係未遂犯，並無犯罪所得，被害人尚無損失，被
    告犯罪後坦承犯行並當庭向被害人致歉而經被害人表示原諒
    被告等一切情狀，量處如主文所示之刑，併諭知易科罰金之
    折算標準，以示懲儆。
、應適用之法條：
    依刑事訴訟法第273條之1第1項、第299條第1項前段、第310
    條之2、第454條，刑法第320條第3項、第1項、第25條、第
    47條第1項、第41條第1項前段，刑法施行法第1條之1，判決
    如主文。
肆、如不服本判決，應於收送達後十日內向本院提出上訴書狀（
    應敘述具體理由並附繕本；上訴書狀如未敘述理由，應於上
    訴期間屆滿後二十日內補提理由書於本院）。
本案經檢察官張國強到庭執行職務。
中    華    民    國   100    年    11    月    10    日
                  刑事第九庭  法  官  蔡岱霖
以上正本證明與原本無異。
告訴人或被害人對於判決如有不服具備理由請求檢察官上訴者，
其上訴期間之計算係以檢察官收受判決正本之日期為準。
                              書記官  陳建分
中    華    民    國   100    年    11    月    10    日
附錄論罪科刑法條
刑法第320條
意圖為自己或第三人不法之所有，而竊取他人之動產者，為竊盜
罪，處5年以下有期徒刑、拘役或5百元以下罰金。
意圖為自己或第三人不法之利益，而竊佔他人之不動產者，依前
項之規定處斷。
前二項之未遂犯罰之。